

Mariola Moreno

Dirección: San Sebastián de los Reyes (Madrid)

Móvil: 667637090

Correo electrónico: mariolamoreno@hotmail.es

Web personal: marosca.github.io

Extracto

Licenciada en Comunicación Audiovisual. Amplia experiencia en desarrollo web front-end y comunicación audiovisual para distintos medios, especialmente para web y televisión en departamento de Software development and Creative Frontend Team. Muy involucrada en las nuevas tecnologías.

Especialidades: **frontend software analyst and developer**, postproducción y motion graphics. Espíritu creativo, independencia y persona resolutiva, adecuación a los medios del cliente, buena respuesta ante procesos productivos bajo presión. Mi pasión es la tecnología, soy una enamorada de javascript pero siempre cuidando la parte visual. Experiencia en eshops y venta online

Experiencia _



desde junio 2018

SENIOR ANALYST AND FRONTEND SOFTWARE DEVELOPER Grupo MásMóvil S.A.

Frontend software developer para las **"eShops"** de la compañía, trabajando en distintas tecnologías según el proyecto en equipos Agile. Stack:

- Desarrollo en **REACT**, next, react-redux, redux-toolkit, redux-persist, redux-observable, typescript, material-ui, tesiting Jest, Cypress, lerna, etc. Entornos de integración continua con jenkins. Integración con apis de terceros...
- Desarrollo en **ANGULAR** (actualizados a últimas versiones) + redux (NgRx) + rxjs + ssr + karma, consultas REST APIs, git + github, entorno de integración continua (circle ci, Jenkins) ... etc



diciembre 2017- junio 2018

ANALYST AND FRONTEND SOFTWARE DEVELOPER

OptivaMedia S.L., cliente:Telefónica

Desarrollo de interfaces gráficas para Set Top Box: Equipo de desarrollo de software para Digital TV (multidispositivo).

Tecnologías: desarrollo en **VUE**, HTML5, CSS3 (preprocesadores), javascript (ES6-7), state management con Vuex, webpack, control de versiones Git, git-flow (github). Metodología ágil, uso de Jira, Zeplin... Integración de interfaz gráfica y comunicación con el middleware (openTV) del hardware.Gestión y llamadas al API backend de gestión de contenidos y usuarios de Telefónica.



agosto de 2005 – diciembre 2017

MOTION GRAPHIC / FRONT END WEB DEVELOPER

Zed Worldwide S.A.

Desde 2008 - 2017: **desarrollo Front-end**. Creación de diversas webs para cliente final, adaptadas a todos los dispositivos (RWD y cross browsing), utilizando diferentes frameworks y librerías (animaciones svg, Bootstrap ,jQuery, Angular 2, HTML5, CSS3, vanilla Javascript, bodymovin.js)

- Utilización de diferentes Apis externas y su gestión desde javascript ajax, json (Facebook, Spotify, Twitter.. etc).
- He trabajado con las siguientes Apis de HTML5: Canvas, SVG, Storage Api, File API, appCaché, Geolocalización, web Sockets, Web Workers, api de Video/Audio, notification API, Api pantalla completa.
- Uso de EcmaScript 2015 y TypeScript. Conocimientos de Angular 4.
- Actualmente desarrollando una app con Ionic 3 (uso de plugins nativos de cordova).
- Uso de tooling javascript: instalación de librerías, recursos y dependencias mediante gestores de dependencias: bower, npm, yarn... etc. Preparación de archivos de distribución optimizados mediante: npm, gulp y webpack (minify, uglify, concat, imagemin, jshint...). Conocimientos de Jasmine para testing.
- Uso de pre-procesadores CSS: less/Sass (scss).
- Control de versiones mediante git y svn. Fundamentalmente con SourceTree bajo MacOs.
- Acostumbrada a metodología Agile.

Desde 2005 -2017. Zed WW. Responsable de sala de edición, postproducción y motion graphics para el departamento creativo de Marketing de la empresa. Edición, postproducción y grafismo de spots publicitarios. Vídeo corporativo. Telepromociones internacionales. Piezas para distintos programas de TV. Animación de logos... etc



febrero de 2005 – agosto 2005

DIRECTORA TÉCNICA DEL DEPARTAMENTO AUDIOVISUAL Y MULTIMEDIA

DL Multimedia S.L.

Desarrollo de mini-juegos educativos (e-learnings) en actionscript.

Creación de la parte visual de páginas web para cliente final con HTML4/5, CSS2/3, Javascript.

Edición, postproducción, autoría de DVD. Subtitulado de programa de MTV España. Creación de líneas gráficas para proyectos documentales y televisivos. Grabación de locuciones para doblaje de videojuegos.



Departamento de realización de programas.. Edición, postproducción y diseño gráfico en programas de emisión diaria. Creaciones de líneas gráficas para el programa "Pecado Original".



septiembre de 2002 - mayo 2003

DOCENTE MÁSTER DE GRADO SUPERIOR

Centro de Estudio Superior de Imagen y Sonido

Profesora titulada impartiendo el área digital del módulo de grado superior "Técnico Superior en Realización de Televisión y Espectáculos". Cursos de sistemas de edición no lineal Avid. Edit y Premiere, composición en Discreet Combustion/ After Effects y retoque digital de imagen en Adobe Photoshop.



Formación

enero de 2000 - abril 2002

DESARROLLO WEB NAVEGALIA.COM

Vodafone S.A.

Responsable en el departamento del Canal Mujer de navegalia.com Puesto: desarrollo web. Encargada de los contenidos y actualizaciones web (CMA y TMA Vignette). Trato con los proveedores de contenidos para portales web. Manejo de herramientas de **diseño y maquetación web**.

Licenciatura de Comunicación Audiovisual. Facultad de Ciencias de la Información. (Universidad Complutense de Madrid).
2016 - MASTER Desarrollador de Aplicaciones Web Front-End (CampusMVP - Krasis)
2005 - MASTER Desarrollo en sistemas PHP, Mysql, ActionScript 2.0
Idiomas
1 1/ · · · · · · · · · · · · · · · · · ·
Inglés nivel B1 (EOI). Todos los desarrollos en inglés con su documentación también en inglés.